# 长投减值与商誉减值的关系

提问人：song2003921 时间：2021-04-03 14:33:02
请问陈老师@chenyiwei，母公司单体层面对长投计提减值，在合并层对于该子公司的商誉是否要计提减值？这 2 者之间有什么关系？谢谢！

回答人：chenyiwei
可参考：《中审众环研究 2020 》之“问题1-3-22（关于并购重组中对赌期结束减值测试中减值额如何计算的问题）”。